臺灣臺中地方法院刑事判決　　　　　　　96年度易字第1119號
公　訴　人　臺灣臺中地方法院檢察署檢察官
被　　　告　甲○○　30歲民.
上列被告因竊盜案件，經檢察官提起公訴（96年度偵字第2120號
），經本院改依簡式審判程序審理，判決如下：
    主  文
甲○○攜帶兇器竊盜其他供電設備，處有期徒刑陸月。扣案如附
表編號1 至編號3 所示之物，均沒收。
    事  實
一、甲○○基於意圖為自己不法所有之犯意，趁無人注意之際，
    攜帶其所有客觀上對人之生命、身體及安全構成威脅，可供
    兇器使用如附表編號1 至編號3 所示之油壓剪、美工刀及老
    虎剪等工具，於民國96年1 月2 日上午10時許，在臺中縣和
    平鄉○○路○ 段1 －10號之電線桿（電號0000000000電桿橫
    流分28號－低1） ，竊取臺灣電力公司（下稱臺電公司）谷
    關服務所所管理之電纜線，長約7.94公尺，價值約新臺幣（
    下同）2,382 元，得手後，剝削電纜線外皮取得銅線後，於
    同日13時許，將之載往位於臺中縣豐原市○○路○段413 號
    鎂資源回收場，售予不知情之回收場負責人莊憲勳，得款3,
    190 元。嗣於同日13時30分許，在臺中縣博愛街158 號前為
    警查獲，並扣得附表所示之物。
二、案經臺中縣警察局豐原分局報告臺灣臺中地方法院檢察署檢
    察官偵查起訴。
    理  由
一、上開事實、業據被告甲○○分別於警詢、偵查中及本院審理
    時坦承不諱，核與被害人臺電公司谷關服務所之員工乙○○
    、鎂資回收場負責人莊憲勳分別於警詢及偵查中所指述或證
    述之情節相符，並有扣案之被告所有供竊盜使用如附表編號
    1 至編號3 所示等工具、附表編號6 至8 所示之電纜、現金
    可佐，及刑案現場測繪圖1 紙、照片20張、贓物認領保管單
    、電力（訊）線路失竊現場調查報告表各1 紙在卷可稽，足
    見被告之自白與事實相符，本件事證明確，被告之犯行，洵
    堪認定。
二、按刑法第321 條第1 項第3 款之攜帶兇器罪，係以行為人攜
    帶兇器竊盜為其加重條件，其重點在於其具有行兇之可能，
    而此所謂兇器，其種類並無限制，凡客觀上足對人之生命、
    身體、安全構成威脅，具有危險性之兇器如起子、扳手、鉗
    子、剪刀等物均屬之。查被告甲○○用以竊取電纜線使用油
    壓剪、老虎鉗及美工刀等工具，均為金屬材質，可持之攻擊
    人體要害使用，客觀上足對人之生命、身體安全構成威脅，
    具有危險性，均屬兇器無疑。次按臺電公司係應一般需用供
    給電能之事業經營者，為電業經營者，其所架設前揭所述之
    電纜線，係供傳輸電力之用，應屬電業法所稱之供電設備無
    訛。是核被告竊取上述臺電公司谷關服務所管理電纜線之行
    為，係犯電業法第105 條之竊取供電竊盜罪，其攜帶兇器為
    之，應依刑法第321 條第1 項第3 款之攜帶兇器竊盜罪處斷
    。爰審酌被告年輕力壯，不思以正當方法賺取生活所需，竟
    持油壓剪等工具，竊取上述臺電公司所有之電纜線，造成停
    電損害社會大眾生活及生產事業非淺，迄今尚未與被害人臺
    電公司和解賠償其所受之損害，及念及被告所竊取之電纜線
    價值不高、事後已坦承犯行態度良好等一切情狀，量處如主
    文所示之刑，以示懲儆。扣案如附表編號1 至3 所示之油壓
    剪、美工刀及老虎鉗等工具，為被告所有，並為被告竊取電
    纜線所使用之物，業據其供明在卷，爰依刑法第38條第1 項
    第2 款之規定宣告沒收。
三、至於扣案之附表所示編號4 至編號6 等物，因被告未持之用
    以竊盜，且非違禁物；另附表編號7 所示現金3,010 元，係
    被告變賣電纜線所取得，並非被告所有之物；而附表編號8
    所示銅玻璃電線，係臺電公司所失竊之物，應返予該公司，
    上述扣案之物，依法不得宣告沒收，均併此敘明。
據上論斷，應依刑事訴訟法第277 條之1 第1 項、第299 條第1
項前段，電業法第105 條，刑法第11條前段、第321 條第1 項第
3 款、第38條第1 項第2 款，判決如主文。
中　　華　　民　　國　　96　　年　　4 　　月　　9 　　日
                          事第三庭  法  官  楊萬益
以上正本證明與原本無異。
如不服本判決，應於送達後十日內向本院提出上訴狀（須附繕本
），上訴於臺灣高等法院臺中分院。
                                    書記官  李國敬
中　　華　　民　　國　　96　　年　　4 　　月　　9 　　日
所犯法條：
電業法第105 條
竊盜或損壞電桿、電線、變壓器或其他供電設備者，依刑法之規
定從重處斷。
中華民國刑法第320條
(普通竊盜罪、竊佔罪)
意圖為自己或第三人不法之所有，而竊取他人之動產者，為竊盜
罪，處 5 年以下有期徒刑、拘役或 500 元以下罰金。
意圖為自己或第三人不法之利益，而竊佔他人之不動產者，依前
項之規定處斷。
前二項之未遂犯罰之。
中華民國刑法第321條
犯竊盜罪而有左列情形之一者，處 6 月以上、 5 年以下有期徒
刑：
一  於夜間侵入住宅或有人居住之建築物、船艦或隱匿其內而犯
    之者。
二  毀越門扇、牆垣或其他安全設備而犯之者。
三  攜帶兇器而犯之者。
四  結夥三人以上而犯之者。
五  乘火災、水災或其他災害之際而犯之者。
六  在車站或埠頭而犯之者。
前項之未遂犯罰之。
　附表：
┌─┬─────────┬───┬────┬───────┐
│編│扣 押 物 品 名 稱 │數量及│所 有 人│ 備        註 │
│號│                  │單  位│        │              │
├─┼─────────┼───┼────┼───────┤
│1 │油壓剪            │1支   │甲○○  │              │
├─┼─────────┼───┼────┼───────┤
│2 │美工刀            │2支   │同上    │              │
├─┼─────────┼───┼────┼───────┤
│3 │老虎鉗            │1支   │同上    │              │
├─┼─────────┼───┼────┼───────┤
│4 │螺絲起子          │1支   │同上    │              │
├─┼─────────┼───┼────┼───────┤
│5 │繩索              │1條   │同上    │              │
├─┼─────────┼───┼────┼───────┤
│6 │剝銅玻璃電線器    │8個   │同上    │              │
├─┼─────────┼───┼────┼───────┤
│7 │現金              │新臺幣│臺電公司│甲○○竊得電纜│
│  │                  │3,010 │        │線變賣後所取得│
│  │                  │元    │        │之現金。      │
├─┼─────────┼───┼────┼───────┤
│8 │銅玻璃電線（直徑22│7.94公│臺電公司│已由臺電公司服│
│  │m/㎡）            │尺、重│        │務人乙○○領回│
│  │                  │約8 公│        │。            │
│  │                  │斤    │        │              │
└─┴─────────┴───┴────┴───────┘
